【裁判字號】    90,上易,1610
【裁判日期】    900817
【裁判案由】    贓物
【裁判全文】
臺灣高等法院刑事判決                            九十年度上易字第一六一號
    上  訴  人
    即  被  告  丙○○
右上訴人因贓物案件，不服臺灣新竹地方法院八十九年度易字第六八七號，中華民國
九十年三月二十三日第一審判決（起訴案號：臺灣新竹地方法院檢察署八十八年度偵
字第三五三六號）提起上訴，本院判決如左：
    主      文
上訴駁回。
    事實及理由
一、本案經本院審理結果，認第一審判決被告丙○○故買贓物，處有期徒刑肆月，如
    易科罰金以佰元折算壹日；又寄藏贓物，處有期徒刑伍月，如易科罰金以佰
    元折算壹日。應執行有期徒刑捌月，如易科罰金以佰元折算壹日，認事用法及
    量刑均無不當，應予維持，並引用第一審判決書記載之事實（事實欄第八行「其
    中十六台電子琴」應訂正為「其中十七台電子琴」）、證據及理由。（如附件）
二、被告上訴雖仍執陳詞否認知情為贓物，但查，證人溫仕州於偵查中證稱：伊見張
    勝賢拿來店內之物品數量甚多、種類亦不固定，因此認為應係來路不明之贓物，
    伊有詢問被告，但被告保證貨物之來源絕無問題等語，證人邱俊煒於偵查中亦稱
    ：伊因感到懷疑，故曾提醒被告應注意張勝賢所交付貨物之來源，但未經被告採
    納等語。被告所僱用人員既已懷疑系爭鋼琴、電子琴為贓物，並因此質問或提醒
    被告，身為店主之被告，豈有不知。矧據證人張勝賢於原審訊問時稱：「（問：
    當時被告是否知道你載的鋼琴是贓物？）他有跟我要證明，我說沒有，他也收了
    。」，「（問：被告知道這些電子琴為來路不明之贓物？）他知道（是）來路不
    明的東西，所以原本不買，後來又願意寄押。」等語。益見被告知悉系爭鋼琴、
    電子琴係來路不明之物品。又系爭山葉鋼琴之市價約為十一萬五千元，業據證人
    乙○○、丁○○證述無訛。另證人甲○○因系爭電子琴遭張勝賢詐騙，致需支付
    賠償金九萬八千元之情，亦經其於警訊時證述明確，並有證人陳朝棟所證：系爭
    電子琴價值約九萬元等語可佐。被告先後以六萬元及二萬餘元等顯不相當之金額
    ，分別買受及受寄質押借款各該物品，若謂無贓物之認識，孰能置信？再者，張
    勝賢所持交被告者，均係全新之貨物，衡諸常情，店家勢必問明貨品之來源，以
    免事後因係贓物遭受追索而平白蒙受損失；且被告並非初涉世事之人，復以經營
    商品買賣為業，更應深知此自保之道，要無任意買受、寄藏之可能。況被告於警
    訊中業已坦承有故買及寄藏贓物之犯意不諱，於原審審訊中亦自承：有懷疑電子
    琴是贓物等語，足見其所辯不知贓物云云，顯屬卸責飾詞，不足採信。已據原判
    決理由詳陳，判其上開罪刑，核無不合，上訴意旨仍執陳詞否認犯罪而指摘原判
    決不當，尚非有理由，應予駁回。
三、被告雖請求再傳訊證人張勝賢當面對質，惟查張勝賢與被告已於原審曾經同庭訊
    問，證述明確在卷（見原審九十年三月十六日審判筆錄），別無訊問之必要，依
    刑事訴訟法第一百九十六條之規定，自不得再行傳喚，附為敘明。
據上論斷，應依刑事訴訟法第三百七十三條、第三百六十八條，判決如主文。
本案經檢察官劉靜婉到庭執行職務。
中      華      民      國    九十      年      八      月     十七     日
                            臺灣高等法院刑事第十二庭
                                    審判長法  官  劉  景  星
                                          法  官  魏  新  國
                                          法  官  陳  志  洋
右正本證明與原本無異。
不得上訴。
                                          書記官  蔡  佩  珊
中      華      民      國    九十      年      八      月     十七     日


司法院資訊處製作；財團法人民間司法改革基金會備份。
